【裁判字號】    95,訴,690
【裁判日期】    951002
【裁判案由】    違反毒品危害防制條例
【裁判全文】
臺灣臺南地方法院刑事判決               95年度訴字第690號
公  訴  人  臺灣臺南地方法院檢察署檢察官
被      告  甲○○
                    （另案在臺灣臺南監獄臺南分監執行中）
上列被告因違反毒品危害防制條例案件，經檢察官提起公訴（九
十五年度毒偵字第一００八號），被告於準備程序中為有罪之陳
述，本院合議庭裁定由受命法官獨任進行簡式審判程序，判決如
下：
    主  文
甲○○施用第一級毒品，累犯，處有期徒刑捌月。
    事  實
一、甲○○前因違反肅清煙毒條例案件，經本院以八十六年度訴
    字第一八一號判決處有期徒刑二年，經提起上訴後又撤回上
    訴而告確定，於民國九十年二月五日假釋出監，所餘刑期付
    保護管束，並於九十一年二月二十五日假釋期滿未經撤銷而
    視為執行完畢。另因施用毒品案件，經本院以九十一年度毒
    聲字第一三八七號裁定送觀察、勒戒，因認有繼續施用毒品
    之傾向，經本院以九十一年度毒聲字第二０三二號裁定送強
    制戒治，於九十三年八月十二日強制戒治執行完畢釋放，並
    由臺灣臺南地方法院檢察署檢察官以九十三年度戒毒偵字第
    一八九號為不起訴處分確定。
二、詎甲○○不知悔改，於前次強制戒治執行完畢釋放後五年內
    ，復基於施用第一級毒品海洛因之犯意，於九十五年二月四
    日上午十時許，在其位於臺南市○○路三０一號二樓之五之
    住處內，以將海洛因摻入香菸內點燃吸食之方式，施用海洛
    因一次。嗣於同日下午四時三十分許，因屬毒品列管人口身
    分為警通知到案，經其同意採尿送驗，結果呈嗎啡陽性反應
    ，始悉上情。
三、案經臺南市警察局第二分局報請臺灣臺南地方法院檢察署檢
    察官偵查起訴。
    理  由
一、本案被告甲○○所犯係死刑、無期徒刑、最輕本刑為三年以
    上有期徒刑以外之罪，亦非屬高等法院管轄之第一審案件，
    其於準備程序程序進行中就被訴事實為有罪之陳述，經法官
    告知簡式審判程序之旨，並聽取公訴人及被告之意見後，由
    合議庭裁定進行簡式審判程序，故不受同法第一百五十九條
    第一項、第一百六十一條之二、第一百六十一條之三、第一
    百六十三條之一及第一百六十四條至第一百七十條所規定證
    據能力認定及調查方式之限制，合先敘明。
二、上揭犯罪事實，業據被告於本院準備程序及審理中坦承不諱
    ，且其於九十五年二月四日下午五時許所採尿液經送驗結果
    ，確呈嗎啡陽性反應，此有長榮大學九十五年二月十六日確
    認報告、列管毒品人口尿液檢體採集送驗紀錄表各一紙在卷
    可稽，足認被告之任意性自白與事實相符，堪以採信。被告
    前因施用毒品案件，經本院以九十一年度毒聲字第一三八七
    號裁定送觀察、勒戒，因認有繼續施用毒品之傾向，經本院
    以九十一年度毒聲字第二０三二號裁定送強制戒治，於九十
    三年八月十二日強制戒治執行完畢釋放，並由臺灣臺南地方
    法院檢察署檢察官以九十三年度戒毒偵字第一八九號為不起
    訴處分確定各節，有卷附臺灣高等法院被告前案紀錄表、臺
    灣臺南地方法院檢察署刑案資料查註紀錄表、全國施用毒品
    案件紀錄表、受觀察勒戒人毒品及前科紀錄簡列表可查，是
    被告於前次強制戒治執行完畢釋放後五年內再犯本件施用毒
    品之犯行堪以認定，應依法論科。
三、論罪科刑：
  (一)查海洛因係屬毒品危害防制條例第二條第二項第一款所列之
    第一級毒品，故核被告所為，係犯毒品危害防治條例第十條
    第一項之施用第一級毒品罪。被告施用前持有第一級毒品之
    低度行為，應為其施用之高度行為所吸收，不另論罪。
  (二)被告前因肅清煙毒條例案件，經本院以八十六年度訴字第一
    八一號判決處有期徒刑二年，經提起上訴後又撤回上訴而告
    確定，於九十年二月五日假釋出監，所餘刑期付保護管束，
    並於九十一年二月二十五日假釋期滿未經撤銷而視為執行完
    畢等情，有卷附前述前案紀錄表可憑，而刑法第四十七條規
    定業於九十四年二月二日修正公布，並於九十五年七月一日
    施行，被告於受有期徒刑執行完畢後五年以內故意再犯本件
    有期徒刑以上之罪，不論依修正前之刑法第四十七條或依修
    正後之刑法第四十七條第一項規定，均構成累犯，是修正後
    之規定既未較有利於被告，依刑法第二條第一項前段，自應
    適用修正施行前刑法第四十七條論以累犯，並加重其刑。
  (三)又刑法第五十七條亦併同修正公布施行，然此為法院就刑之
    裁量及酌減審認標準見解之明文化，非屬法律變更（最高法
    院九十五年度第八次刑事庭會議決議內容參照），毋庸比較
    。爰審酌被告另曾因施用毒品案件，經本院以九十四年度訴
    字第一三五八號判決處有期徒刑一年二月，於九十五年一月
    二十三日判決確定，有卷附前述前案紀錄表可查，甫於前案
    判決確定即再為本件施用毒品犯行，顯見其欠缺悔改之心，
    教育程度為國中畢業，智識程度不高，本件施用次數僅一次
    ，犯後初始雖矢口否認，惟嗣後業已坦承全部犯行，態度尚
    稱良好，及施用毒品係自戕身心，對於他人並未構成危害等
    一切情狀，量處如主文所示之刑，以資懲儆。
據上論斷，應依刑事訴訟法第二百七十三條之一第一項、第二百
九十九條第一項前段，毒品危害防制條例第十條第一項，刑法第
十一條前段、第二條第一項前段、修正施行前刑法第四十七條，
判決如主文。
本案經檢察官乙○○到庭執行職務。
中    華    民    國    95    年    10    月    2     日
                  刑事第五庭  法  官   張婷妮
以上正本證明與原本無異。
如不服本判決，應於收受送達後10日內向本院提出上訴書狀（應
附繕本）。
                              書記官   陳姿利
中    華    民    國    95    年    10    月    2     日
附錄本案論罪科刑法條
毒品危害防制條例第十條第一項
施用第一級毒品者，處六月以上五年以下有期徒刑。


司法院資訊處製作；財團法人民間司法改革基金會備份。
